最高法院刑事判決　　　　　　一○○年度台上字第六二九二號
上　訴　人　林銘德
上列上訴人因違反毒品危害防制條例等罪案件，不服台灣高等法
院台中分院中華民國一○○年九月十四日第二審判決（一○○年
度上訴字第一三四○號，起訴案號：台灣台中地方法院檢察署九
十九年度偵字第一六○四一、一六○四二號「原審及第一審判決
均漏載第一六○四二號」），提起上訴，本院判決如下：
  主  文
上訴駁回。
    理  由
按刑事訴訟法第三百七十七條規定，上訴於第三審法院，非以判
決違背法令為理由，不得為之。是提起第三審上訴，應以原判決
違背法令為理由，係屬法定要件。如果上訴理由書狀並未依據卷
內訴訟資料，具體指摘原判決不適用何種法則或如何適用不當，
或所指摘原判決違法情事，顯與法律規定得為第三審上訴理由之
違法情形，不相適合時，均應認其上訴為不合法律上之程式，予
以駁回。又原判決究有無違法，與上訴是否以違法為理由係屬兩
事。本件原審經審理結果，認上訴人林銘德犯行明確，因而撤銷
第一審之科刑判決，改判論處上訴人販賣第一級毒品（累犯）二
十三罪罪刑；再論處上訴人共同販賣第一級毒品（累犯）十三罪
罪刑（其中一罪為未遂）；另論處上訴人轉讓第一級毒品（累犯
）一罪罪刑（以上三十七罪均處有期徒刑之刑，並定其應執行刑
為有期徒刑十五年）。已綜核全部卷證資料，詳加斟酌論斷，敘
明其所憑之證據及認定之理由。從形式上觀察，並無違法情形存
在。另量刑之輕重，係屬事實審法院得依職權自由裁量之事項，
苟於量刑時，已以行為人之責任為基礎，並斟酌刑法第五十七條
各款所列情狀，而未逾越法定範圍，又未濫用其職權，即不得遽
指為違法。原判決已就上訴人上開販賣及共同販賣第一級毒品計
三十六罪之各次犯行，均依刑法第五十九條之規定，分別予以酌
減其刑。於量刑時，對上訴人所犯之上開販賣第一級毒品罪及轉
讓禁藥罪，亦俱依刑法第五十七條規定，以上訴人之責任為基礎
，斟酌其有多次違反麻醉藥品管理條例、肅清煙毒條例及毒品危
害防制條例等前案紀錄，現因施用毒品案件在監執行，明知海洛
因屬戕害他人身心之毒品，竟無視國家杜絕毒品犯罪之禁令，鋌
而走險販賣之，戕害國民身心健康，危害社會治安情節甚鉅，復
將毒品無償轉讓與其胞兄林忠福施用，危害非輕，然犯後尚知醒
悟、坦承犯行等一切情狀，予以綜合考量，而分別為刑之量定，
既未逾越法定刑度，又未濫用自由裁量之權限。上訴意旨未具體
指摘原判決之科刑有何違背法令，徒憑其主觀之見解，對原判決
科刑輕重予以爭執，自非合法之第三審上訴理由。再本案其他被
告與上訴人之犯罪情節本未盡相同，基於個案拘束之原則，自不
得以其他被告之判決結果或量刑，執為原判決有何違背法令之論
據，上訴意旨另執共同被告李奇勳之量刑，指摘原判決量刑過重
云云，亦非適法。至其餘上訴意旨，對原判決究竟如何違背法令
，未依卷內訴訟資料為具體之表明，徒憑己意，就屬原審採證認
事職權之適法行使，及原判決已經調查說明事項，任意指摘為違
法，或重為單純事實上之爭辯，均不足據以辨認原判決已具備違
背法令之形式要件。綜上所述，應認本件上訴不合法律上之程式
，予以駁回。
據上論結，應依刑事訴訟法第三百九十五條前段，判決如主文。
中    華    民    國  一○○  年   十一   月   十七   日
                      最高法院刑事第一庭
                          審判長法官  張  淳  淙  
                                法官  劉  介  民  
                                法官  蔡  彩  貞  
                                法官  徐  昌  錦  
                                法官  王  聰  明  
本件正本證明與原本無異
                                      書  記  官  
中    華    民    國  一○○  年   十一   月   十七   日
                                                       s